臺灣臺北地方法院民事判決
111年度家繼訴字第70號
原      告  李季錡

訴訟代理人  張雯婷律師(法扶律師)  
被      告  李榮芳
            李承志
            李承運
            李承達
            李安琪
            李克亷
            李和裕
                      樓                                            李克新  住○○市○○區○○路00巷0弄0號0樓
            李克家  住○○市○○區○○路000巷0號        黃則麟
              住○○市○○區○○路0段00巷0弄0號0樓
            黃則堯  住○○市○○區○○路0段000號12樓    黃如瑋
              住○○市○○區○○○街000巷0號      陳家寬  住○○
            市○○區○○○街000號5樓之1  陳靖琦  住○○市○○區○○
            ○街000號0樓  
            陳怡婷
            李巧芳

            李文琪
            李承融
            陳惠美
上列當事人間請求分割遺產事件，本院判決如下：
    主  文
原告之訴駁回。
訴訟費用由原告負擔。
    事實及理由
一、原告主張略以：被繼承人李菭芳於民國104年3月4日死亡，
    兩造為其合法繼承人，被繼承人遺有如附表所示遺產，茲因
    兩造無法協議分割被繼承人之遺產，爰依民法第1164條規定
    訴請分割遺產等語。    
二、按原告之訴，依其所訴之事實，在法律上顯無理由者，法院
    得不經言詞辯論，逕以判決駁回之，民事訴訟法第249條第2
    項定有明文。次按繼承人有數人時，在分割遺產前，各繼承
    人對於遺產全部為公同共有，民法第1151條定有明文。而繼
    承人請求分割該公同共有之遺產，性質上為處分行為，如係
    不動產，依民法第759條規定，於未辦妥繼承登記前，不得
    為之（最高法院103年度台上字第2108號裁判意旨參照）。
    本件原告起訴請求分割被繼承人附表所示遺產，其中附表編
    號1至2所示不動產，仍登記為被繼承人所有，有原告提出之
    建物及土地登記第二類謄本在卷可參，依前揭說明，在李菭
    芳之繼承人辦妥繼承登記前，對附表編號1至2所示不動產並
    無處分權，本院自無從就附表編號1至2所示不動產為裁判分
    割，且被繼承人遺產在分割前屬全體繼承人公同共有，無法
    單獨分割，故本院亦無從僅就被繼承人其餘遺產為裁判分割
    ，故本件訴訟在法律上顯無理由，惟因性質上係屬可補正之
    事項，本院乃於111年8月29日裁定命原告於該裁定送達之日
    起7日內補正上述欠缺，逾期不為補正，即駁回其訴，該裁
    定已於111年9月2日送達原告，有本院送達證書在卷可稽，
    然原告迄今並未補正，是本件原告訴請分割系爭遺產，其訴
    顯無理由，爰不經言詞辯論，逕予判決駁回之。
三、據上論結，原告之訴顯無理由，依家事事件法第51條、民事
    訴訟法第249條第2項、第78條，判決如主文。
中　　華　　民　　國　　111 　年　　10　　月　　13　　日
                  家事法庭  法　官　翁儀齡
以上正本係照原本作成。
如對本判決上訴，須於判決送達後20日內向本院提出上訴狀。如
委任律師提起上訴者，應一併繳納上訴審裁判費。　　　　　　
中　　華　　民　　國　　111 　年　　10　　月　　13　　日
                            書記官  尹遜言

附表
編號 項目(新臺幣) 1 新北市○○區○○段000地號土地（權利範圍：697/10000） 2 新北市○○區○○段0000○號建物（即門牌號碼新北市○○區○○路00號2樓，權利範圍：1/1） 3 中華郵政（帳號：000-0000000-0）存款：1,043,529元 4 中華郵政（帳號：000-0000000-0）存款：399,506元 5 中華郵政（帳號：000-00-00000000）存款：348,813元 6 中華郵政（帳號：000-00-0000000）存款：483,838元 7 中華郵政（帳號：000-00-00000000）存款：348,813元 8 中國信託商業銀行（帳號：000-000-000-000-0000）存款：200,000元 9 中國信託商業銀行（帳號：000-000-000-000-0000）存款：280,000元 10 中國信託商業銀行（帳號：000-000-000-000-0000）存款：500,000元 11 中國信託商業銀行（帳號：000-000-000-000-0000）存款：29,029元 12 兆豐國際商業銀行（帳號：000-000-000-00）存款：36元 13 台北富邦銀行（帳號：000-000-000-000-000）存款：1元 14 台新國際商業銀行（帳號：000-000-000-000-00）存款：2元 15 臺灣銀行新店分行優惠儲蓄存款：4,817,668元 16 合作金庫商業銀行新店分行存款：623,100元 17 臺灣土地銀行板橋分行（帳號：000-000-000-000）存款：2,151元 18 臺灣土地銀行板橋分行放款帳戶：958,683元（債務） 19 臺灣土地銀行新店分行（帳號：000-000-000-000）存款：1,379元 20 臺灣土地銀行新店分行定存：6000,000元